【裁判字號】    99,訴,112
【裁判日期】    990322
【裁判案由】    違反毒品危害防制條例
【裁判全文】
臺灣屏東地方法院刑事判決               99年度訴字第112號
公  訴  人  臺灣屏東地方法院檢察署檢察官
被      告  甲○○
上列被告因違反毒品危害防制條例案件，經檢察官提起公訴（98
年度毒偵字第1841號）本院判決如下：
    主  文
甲○○施用第一級毒品，累犯，處有期徒刑拾月，扣案之第一級
毒品海洛因壹包（驗餘淨重零點零陸公克）、注射針筒壹支，
均沒收銷燬之。
    事  實
一、甲○○前因施用毒品，經裁定觀察勒戒、強制戒治，於民國
    87年12月24日停止執行戒治處分出所，於88年7 月24日執行
    完畢，由本院以87年度訴字第156 號判決免刑確定；復於前
    開強制戒治執行完畢5 年內，即於89年間施用毒品，經本院
    以89年度毒聲字第2493號裁定強制戒治，並以89年度易字第
    1600號判處有期徒刑7 月確定。復於93年因犯施用毒品案件
    ，經本院以94年度訴字第65號判決判處有期徒刑8 月確定，
    於95年1 月23日執行完畢。另因違反槍砲彈藥刀械管制條例
    案件，經臺灣高雄地方法院以95年度訴字第3444號判處有期
    徒刑2 年10月，經減刑為有期徒刑1 年5 月，於97年1 月30
    日執行完畢。猶不知悔改，明知海洛因屬第一級毒品，不得
    持有及施用，竟基於施用第一級毒品海洛因之犯意，於98年
    10月20日11時許，在屏東縣屏東市○○路某加油站之廁所內
    ，以將海洛因加水置於針筒後注入體內之方式，施用第一級
    毒品海洛因1 次。嗣於98年10月20日13時35分許，為警在屏
    東縣屏東市○○路與建興南路口處查獲，並扣得第一級毒品
    海洛因1 包（驗餘淨重0.063 公克）及使用過之注射針筒1
    支，經警採尿送驗，檢出嗎啡陽性反應，而查悉上情。
二、案經屏東縣政府警察局屏東分局報告臺灣屏東地方法院檢察
    署檢察官偵查起訴。
    理  由
一、本件被告甲○○所犯係死刑、無期徒刑、最輕本刑為3 年以
    上有期徒刑以外之罪，亦非高等法院管轄之第一審案件，而
    被告於本院行準備程序中就被訴事實為有罪之陳述，經告知
    被告簡式審判程序之旨並聽取當事人意見後，本院合議庭依
    刑事訴訟法第273 條之1 第1 項規定，裁定由受命法官獨任
    進行簡式審判程序，合先敘明。
二、上揭犯罪事實，業據被告於警詢、偵查及本院審理中坦承不
    諱，又被告為警查獲後所採集之尿液經送檢驗結果，呈嗎啡
    陽性反應，有台灣檢驗科技股份有限公司濫用藥物尿液檢驗
    報告（見偵卷第13頁）、屏東縣政府警察局屏東分局（建國
    所）檢體監管紀錄表各1 件在卷可稽，並有白色粉末1 包（
    驗後淨重0.063 公克）、注射針筒1 支扣案可佐，而該包白
    色粉末經送請高雄市立凱旋醫院以化學呈色法及氣相層析質
    譜儀分析法檢驗，檢出含第一級毒品海洛因成分，有該院98
    年10月28日高市凱醫驗字第11558 號鑑定書1 紙附卷足憑（
    見偵卷第12頁），另注射針筒1 支，經屏東縣政府警察局屏
    東分局以聯華生技股份有限公司毒品試劑測試結果，確有海
    洛因陽性反應，有該初步檢驗報告單1 紙附於警卷可佐，足
    證被告前開自白與事實相符，罪證明確，犯行洵堪認定。被
    告前因施用毒品案件經本院送觀察、勒戒、強制戒治，執行
    完畢後於5 年內復因施用毒品，經本院裁定強制戒治及判處
    有期徒刑7 月確定，又於93年間再因施用毒品，經判處有期
    徒刑8 月確定，此有臺灣高等法院被告前案紀錄表附卷可參
    ，則被告於前案經觀察勒戒、強制戒治執行完畢後，於5 年
    內已經再犯，並經依法追訴處罰，雖本案施用毒品之時間在
    初犯釋放5 年後，惟被告既已先於「5 年內再犯」，顯見其
    再犯率甚高，原實施觀察勒戒、強制戒治已無法收其實效，
    而無5 年戒斷期之存在，參諸最高法院95年第7 次刑事庭會
    議意旨，自無再經觀察、勒戒及強制戒治之必要，應依法論
    科。
三、查海洛因係毒品危害防制條例第2條第2項第1 款所列之第一
    級毒品。核被告所為，係犯毒品危害防制條例第10條第1 項
    之施用第一級毒品罪。被告於施用毒品海洛因而持有該毒品
    之低度行為，應為施用之高度行為所吸收，不另論罪。被告
    有如事實欄所載之論罪科刑資料，亦有上開前案紀錄表可按
    ，是被告於徒刑之執行完畢後5 年內故意再犯本件有期徒刑
    以上之罪，為累犯，應加重其刑。爰審酌被告於觀察、勒戒
    及強制戒治後，仍不知警惕，不思尋求正當之身心發展，竟
    又施用足以導致精神障礙、性格異常，甚至造成生命危險之
    毒品，戕害一己之身心健康，對社會治安可能之危害程度非
    微，兼衡其於犯罪後坦承犯行，其智識程度（國中畢業）、
    生活狀況，暨公訴人建議刑度核屬過輕等一切情狀，量處如
    主文所示之刑。至扣案之白色粉末1 包係查獲之第一級毒品
    海洛因（驗餘淨重0.063 公克），而包裝上開毒品所用之外
    包裝袋因包裝而沾附海洛因於內，與扣案注射針筒1 支經檢
    驗殘留海洛因，均難以析離（強行析離所費不合比例原則）
    ，應視同本案所查獲之第一級毒品海洛因，即上開扣案之物
    ，依毒品危害防制條例第18條第1 項前段規定，均沒收銷燬
    之。
據上論斷，應依刑事訴訟法第273條之1第1項、第299條第1 項前
段，毒品危害防制條例第10條第1 項、第18條第1 項，刑法第11
條前段、第47條第1 項，判決如主文。
本案經檢察官曾士哲到庭執行職務。
中    華    民    國    99    年    3     月    22    日
                  刑事第四庭    法  官  蔡玉雪
以上正本證明與原本無異。
如不服本判決應於收受判決後10日內向本院提出上訴書狀，並應
敘述具體理由；其未敘述上訴理由者，應於上訴期間屆滿後20日
內向本院補提理由書（均須按他造當事人之人數附繕本）「切勿
逕送上級法院」。
中    華    民    國    99    年    3     月    22    日
                                書記官  許倬維
附錄論罪科刑法條：
毒品危害防制條例第10條第1項
施用第一級毒品者，處6月以上5年以下有期徒刑。

司法院資訊處製作；財團法人民間司法改革基金會備份。
